臺灣高雄地方法院民事裁定
109年度消債更字第218號
聲  請  人  藍勻妗  
0000000000000000

代  理  人  趙禹任律師
上列當事人因消費者債務清理事件聲請更生，本院裁定如下：
    主  文
聲請人藍勻妗自中華民國一○九年十月二十七日下午四時起開始
更生程序。
命司法事務官進行本件更生程序。
    理  由
一、聲請意旨略以：伊有不能清償債務情事，前向本院聲請調解
    債務清償方案，惟調解不成立。伊又未經法院裁定開始清算
    程序或宣告破產，爰聲請更生等語。
二、按債務人不能清償債務或有不能清償之虞者，得依本條例所
    定更生或清算程序，清理其債務；債務人無擔保或無優先權
    之本金及利息債務總額未逾新臺幣（下同）12,000,000元者
    ，於法院裁定開始清算程序或宣告破產前，得向法院聲請更
    生；法院開始更生程序之裁定，應載明其年、月、日、時，
    並即時發生效力；法院開始更生或清算程序後，得命司法事
    務官進行更生或清算程序，必要時得選任律師、會計師或其
    他適當之自然人或法人1人為監督人或管理人，消費者債務
    清理條例（下稱消債條例）第3條、第16條第1項、第42條第
    1項、第45條第1項分別定有明文。
三、經查：
  ㈠聲請人前於民國109年1月7日向台新銀行申請前置協商，109
    年3月5日撤回，嗣於109年4月7日提出債權人清冊，向本院
    聲請調解債務清償方案，經本院109年度司消債調字第194號
    受理，於109年5月19日調解不成立，聲請人於同日以言詞聲
    請更生等情，此有台新銀行函（本案卷第19至24頁）可稽，
    並經本院依職權調閱上開調解卷宗核閱無訛。
  ㈡聲請人於106年度至108年度均無申報所得，名下無財產；又
    聲請人自陳107年5月至12月於味美早餐店任助手，每月收入
    約12,000元，因店家歇業而離職，108年1月至109年1月從事
    到府打掃工作，108年1月至9月受雇蕭小姐，每次1,000元，
    每月4,000元，108年2月至12月受雇莊太太，每次1,000元，
    每月3,000元，108年1月至109年1月受雇張先生、黃小姐，
    張先生部分每次800元，每月4,000元，黃小姐部分每次500
    元，每月2,000元，108年打掃工作收入共計141,000元，108
    年12月至109年1月於咪咪幼兒園代課，時薪160元，每次約4
    小時，每月3至4次，108年12月至109年2月收入共計14,720
    元，109年2月起於咪咪幼兒園擔任正職行政職員迄今，109
    年3月起每月收入為16,000元，現未領取任何補助，成年子
    女亦未給付扶養費等情，有財政部高雄國稅局106年至108年
    綜合所得稅各類所得資料清單及財產歸屬資料清單【本院10
    9年度司消債調字第194號卷（下稱調卷）第18至20頁、本案
    卷第33頁】、財產及收入狀況說明書（調卷第5至6頁）、債
    權人清冊（調卷第7至8頁）、戶籍謄本（本案卷第38頁）、
    勞工保險被保險人投保資料表（調卷第24頁）、個人商業保
    險查詢結果表（調卷第29頁）、財團法人金融聯合徵信中心
    前置協商專用債權人清冊（調卷第13至15頁）、信用報告（
    調卷第16至17頁）、社會補助查詢表（本案卷第56至57頁）
    、高雄市政府都市發展局函（本案卷第18頁）、勞動部勞工
    保險局函（本案卷第16頁）、勞動部勞動力發展署高屏澎東
    分署函（本案卷第17頁）、健保投保紀錄（調卷第25頁）、
    服務證明書（調卷第27頁）、薪資證明（調卷第28頁、本案
    卷第61頁）、存簿（調卷第30至37頁）、收入說明書（本案
    卷第37頁、第64頁）可憑。經考量聲請人上述工作、收入情
    況，爰以其109年3月起每月收入16,000元評估其償債能力。
  ㈢關於聲請人個人日常必要支出部分，聲請人主張每月支出13,
    400元（包含每月房屋租金7,500元）乙情，並提出租賃契約
    （調卷第41至44頁）為證。按債務人必要生活費用，以最近
    一年衛生福利部或直轄市政府所公告當地區每人每月最低生
    活費一點二倍定之，清債條例第64條之2第1項定有明文。本
    院參酌衛福部社會司所公告109年度高雄市最低生活費為13,
    099元，1.2倍即15,719元，聲請人主張每月必要支出約13,4
    00元，尚屬合理，應予採計。
  ㈣關於聲請人扶養支出部分，聲請人稱單獨扶養未成年長女郭○
    安，每月支出扶養費2,000元。查郭○安係93年生，現就讀高
    中，於106年度至108年度均無申報所得，名下無財產，無打
    工收入，107學年度領取代收代辦費、營養午餐費助共10,57
    5元，108學年度領取免學費補助12,480元，未領取其他補助
    等情，此有戶籍謄本（本案卷第38頁）、所得資料清單及財
    產歸屬資料清單（調卷第21至23頁、本案卷第34頁）、健保
    投保紀錄（調卷第26頁）、勞工保險被保險人投保資料表（
    本案卷第47頁）、社會補助查詢表（本案卷第48至49頁）、
    存簿（調卷第38至40頁）、高雄市政府教育局函（本案卷第
    25至26頁）在卷可考，郭○安既未成年，名下復無財產，堪
    認有受扶養之權利。又聲請人固稱配偶於外地工作，彼此未
    聯繫，然其配偶對於未成年子女仍應盡其扶養義務。茲審酌
    聲請人負擔高額債務需要清理，其所負義務自有別於一般，
    應考量其經濟能力，且其並未舉證配偶之經濟狀況顯然低於
    聲請人甚多而應由聲請人負擔全部扶養義務，本院認兩人應
    平均分擔扶養費用。至於扶養費用數額部分，按受扶養者之
    必要生活費用，準用第一項規定計算基準數額，並依債務人
    依法應負擔扶養義務之比例認定之，消債條例第64條之2第2
    項亦有明定。109年度高雄市每人每月最低生活費13,099元
    之1.2倍即15,719元，與配偶共同負擔，每人應負擔7,860元
    （計算式：15,719÷2＝7,860）。聲請人主張每月支出子女扶
    養費2,000元，未逾上述金額，應為可採。
  ㈤承上，聲請人目前每月收入約16,000元，扣除個人必要支出1
    3,400元、子女扶養費2,000元後，剩餘600元，而聲請人目
    前負債總額為4,046,959元（調卷第56至67頁、第73頁、第7
    9至83頁，包括：第一銀行、國泰世華銀行、花旗銀行、台
    新銀行、中國信託銀行、永瓚開發建設股份有限公司、新昌
    資產管理股份有限公司、新光行銷股份有限公司），以每月
    所餘逐年清償，至少須約562年（計算式：（4,046,959÷600
    ÷12≒562）始能清償完畢，應認其已不能清償債務。此外，
    聲請人無擔保或無優先權之債務總額未逾12,000,000元，且
    無消債條例第6條第3項、第8條或第46條各款所定駁回更生
    聲請之事由存在。則聲請人聲請更生為有理由，應予准許，
    爰命司法事務官進行本件更生程序。
四、依消債條例第11條第1 項、第45條第1 項、第16條第1 項，
    裁定如主文。
中　　華　　民　　國　 109　　年　　10　　月　　27　　日
              　　民事庭　　法　官　賴寶合
以上正本係照原本作成。
本裁定不得抗告。
中　　華　　民　　國　 109　　年　　10　　月　　27　　日
  　                        書記官　胡美儀